---
title: "EPS贸易数据分析"
author: "胡华平"
date: "`r Sys.Date()`"
output: 
  bookdown::word_document2: 
    fig_caption:  true
    reference_docx: ../template/create-template-wide.docx
    toc: yes
    number_sections: no
  bookdown::html_document2:
    number_sections: no
    toc: yes
    fig_caption:  true
    toc_float: true
  bookdown::pdf_document2:
    latex_engine: xelatex
    fig_caption:  true
    includes:
      in_header: ../latex/header.tex
      before_body: ../latex/preamble.tex
    toc: yes
    toc_depth: 5
    number_sections: no
    keep_tex: true
bibliography: 
  - ../bib/sco.bib
biblio-style: "bib/nnsfc.csl"
csl: "../bib/nnsfc.csl"
link-citations: true
always_allow_html: yes
documentclass: article
classoption: [(landscape,a4paper),(portrait,a4paper)]
fontsize: "12pt"
pagestyle: "headings"
knit: (function(inputFile, encoding) { 
      out_dir <- '../public';
      rmarkdown::render(inputFile,
                        encoding=encoding, 
                        output_file=file.path(dirname(inputFile), out_dir, 'analysis-01-eps-case.docx')) })
---

```{r global_options, echo=F,message=FALSE,warning=F}
source(here::here("R","set-global.R"))

source(here::here("R","xfun-general.R"))
```





\newpage

# 目前进展

数据收集进展情况：

1. EPS数据库。

- HS2002子库（2002-2011年）：正在下载中，一天内可以完成数据下载！

- HS2012子库（2012-2016年）：已经完成下载！可以进行数据分析。

2. 竹云贸易数据库（2017-2020）。受到数据可系统查询设定的约束，下载工作量较大，需要较长时间。

```{r, echo=TRUE}
# HS四位编码农产品数量
n_prod <-  197
# 国家数（包括总值）
n_country <- 243
# 年份数（2017-2020年）
n_year <- 4
# 每次操作需要的平均秒数
n_operation <- 5

# 估算全部操作需要的时长为 小时数
(time_total <- (n_prod*n_country *n_year *n_operation)/3600/24)


```



# 面临问题

# 文献讨论

理论模型：

实证模型：

操作步骤和主要过程

主要结论


# 数据分析


## 比较HS国家编码变动


## 合并HS2012数据

下面合并操作只需要运行一次即可。

```{r, eval=FALSE, echo= TRUE}
all_files <- list.files("../data/eps/import/HS2012")
n <- length(all_files)

path_dir <- here::here("manuscript","data","eps", "import", "HS2012")
path_file <- paste0(path_dir, "/",all_files)

tbl_hs2012 <- NULL
for (i in  1:n) {
  tbl_tem <- read_rds(file = path_file[i])
  tbl_hs2012 <- bind_rows(tbl_hs2012, tbl_tem)
  print(paste0("成功合并到了第", i,"个文件。共有",n,"个文件！"))
}

# 写出文件
write_rds(tbl_hs2012, "../data/eps/tbl-hs2012.rds")

```

## 比较HS产品编码变动

```{r, eval= FALSE}
hs_prod4d_2012 <- readr::read_rds(file = "../data/eps/list-prod-hs2012-4d.rds") %>%
  mutate(code_full = str_extract(name, "(\\d{1,4})(?= - )")) %>%
  mutate(d2 = ifelse(str_length(code_full)==2, code_full, ""),
         d4 = ifelse(str_length(code_full)==4, code_full, NA))  %>%
  fill.tblcell(col = "d2") %>%  # fill same value after exist upper cell 
  filter(!is.na(d4)) %>%
  select(name, d2, d4) %>%
  .[1:197,] %>%
  add_column(index = 1:nrow(.), .before = "name") 


hs_prod4d_2002 <- read_rds(file = "../data/eps/list-prod-hs2002-4d.rds") %>%
  mutate(code_full = str_extract(name, "(\\d{1,4})(?= - )")) %>%
  mutate(d2 = ifelse(str_length(code_full)==2, code_full, ""),
         d4 = ifelse(str_length(code_full)==4, code_full, NA))  %>%
  fill.tblcell(col = "d2") %>%  # fill same value after exist upper cell 
  filter(!is.na(d4)) %>%
  select(name, d2, d4) %>%
  .[1:201,] %>%
  add_column(index = 1:nrow(.), .before = "name") 

# full join
tbl_compare <- full_join(hs_prod4d_2002, hs_prod4d_2012, by = "d4") %>%
  select(d4, name.x, name.y, everything()) %>%
  filter(is.na(index.x) | is.na(index.y))

```

## HS2012数据描述性分析

读取已经合并好的数据，并进行简单清洗：

```{r}
# 读取数据
tbl_hs2012 <- read_rds("../data/eps/tbl-hs2012.rds")

# 转换数据形式
tbl_hsclear <- tbl_hs2012 %>%
  mutate(value = str_replace_all(value, ",", ""))  %>%
  mutate(value = as.numeric(value)) %>%
  filter(str_detect(var, "美元"))
```


下面我们进行初步的数据汇总分析。

1.按产品和按月份，来统计加总进口额情况

```{r}
## 按产品 按月份 加总进口额
tbl_smry <- tbl_hsclear %>%
  filter(year=="2012") %>%
  filter(country !="总值") %>%
  group_by(code_prod, month) %>%
  summarize(total = sum(value, na.rm = T))
```

这是一张表

```{r tab-smry}
# 处理一下数据
tbl_show <- tbl_smry  %>%
  filter(code_prod =="1001") %>%
  mutate(total = 0.0001 *total) %>%
  arrange(desc(total))

# 出表啦
tbl_show  %>%
  knitr::kable(caption = "2012年1001产品分月进口总额")
```

下面我们来做一张柱状图：

```{r chart-bar, fig.cap="一张丑丑的柱状图"}
#出图啦
# hadley 
tbl_show %>%
  ggplot(data = ., aes(x = month, y = total )) +
  geom_bar(stat = "identity", fill = "blue") +
  labs(x = "月份", y = "进口额合计(万美元)")

```

上面的表\@ref(tab:tab-smry) 和图\@ref(fig:chart-bar) 共同表明，分月合计的产品进口贸易额呈现一定的双峰分布形态。

这是另外一张表。它表明什么社么

```{r}
tbl_smry  %>%
  group_by(month) %>%
  summarise(sum_pro = sum(total)) %>%
  arrange(desc(sum_pro)) %>%
  knitr::kable(caption = "2012年所有产品分月进口总额")
```




分析国家进出情况（有问题，未完成）。

```{r, eval=FALSE, echo=TRUE}
tbl_smry <- tbl_hsclear %>%
  ungroup() %>%
  filter(year=="2012") %>%
  filter(country !="总值") %>%
  group_by(code_prod, month) %>%
  summarise(n = dplyr::n(country))
```






