---
title: "贸易数据的截面数据分析"
author: "组会团队"
date: "`r Sys.Date()`"
output: 
  bookdown::word_document2: 
    fig_caption:  true
    reference_docx: ../template/create-template.docx
    toc: yes
    number_sections: no
  bookdown::html_document2:
    number_sections: no
    toc: yes
    fig_caption:  true
    toc_float: true
  bookdown::pdf_document2:
    latex_engine: xelatex
    fig_caption:  true
    includes:
      in_header: ../latex/header.tex
      before_body: ../latex/preamble.tex
    toc: yes
    toc_depth: 5
    number_sections: no
    keep_tex: true
bibliography: 
  - ../bib/sco.bib
biblio-style: "bib/nnsfc.csl"
csl: "../bib/nnsfc.csl"
link-citations: true
always_allow_html: yes
documentclass: article
classoption: [(landscape,a4paper),(portrait,a4paper)]
fontsize: "12pt"
pagestyle: "headings"
knit: (function(inputFile, encoding) { 
      out_dir <- '../public';
      rmarkdown::render(inputFile,
                        encoding=encoding, 
                        output_file=file.path(dirname(inputFile), out_dir, 'analysis-02-cross-section.docx')) })
---

```{r global_options, echo=F,message=FALSE,warning=F}
source("../R/set-global.R")
```

# 目前进展

已将2012年1月，2月数据带入模型，得出变动环比，贸易密度等指标。

# 面临问题

用R处理数据，之前的工作大多是由excel完成，rds文件与xlsx文件如何高效转换，如何用R直接进行数据处理。

# 下一步思路

以更高效的方式处理数据，对有问题的数据进行进一步清洗；将已得到的数据和指标结论化，得出与研究目标接近的结论并进一步完善模型。


# 数据分析

单一的4位数hs码产品数据量少，得出的结论过于单薄。经胡老师提示后将hs4位数码的产品做一个集合，合并得出数据指标。



## 百分比变动分析

$\frac{|a|}{(|a|+|b|)}*100\%$

$\frac{|b|}{(|a|+|b|)}*100\%$


## 密度分析

贸易额的绝对值除以国家数，单位为美元/每国家

```{r}

```

## 具体步骤

### 数据和变量说明

Y  x

分析现有数据和需要得到的指标,设计表格。

我们的数据是2002年到2016年的月度数据，是按产品hs码进行编制的，中国各月份进口各国和地区的该产品的数量和金额。我们需要的数据是产品编码下的贸易额，基期与报告期的变动值，以及各国各地区分月份的变动情况。由此编制表-谷物时间序列表1.

用RStudio打开HS四位数1001-1008的rds文件，将数据抄录在设计好的表格中。为方便后续处理，可将2012年1月到12月的数据全部录入，后期可以进行时间序列和截面数据分析。接着按各国贸易量的变动情况，以模型为依据进行分解，分为相对于基期是新进入国、退出国、存续国。又将存续国带来的贸易量变动按正负分为两个方向。对各变动量进行加总，看是否与总变动一致，验证一致。由此得到表-谷物时间序列2.

将1月到2月的贸易额变动做截面分析，用上述的变动环比和贸易密度作为指标，编制谷物截面表。

将1001-1008的产品进行汇总，编制表hs1001-1008(1002无研究


进入国家分类，一带一路国家，非一带一路国家

