---
title: "rmarkdown下的自动化文献管理和引用"
author: "胡华平"
date: "`r Sys.Date()`"
output: 
  bookdown::word_document2: 
    fig_caption:  true
    reference_docx: ../template/create-template.docx
    toc: yes
    number_sections: no
  bookdown::html_document2:
    number_sections: no
    toc: yes
    fig_caption:  true
    toc_float: true
  bookdown::pdf_document2:
    latex_engine: xelatex
    fig_caption:  true
    includes:
      in_header: ../latex/header.tex
      before_body: ../latex/preamble.tex
    toc: yes
    toc_depth: 5
    number_sections: no
    keep_tex: true
bibliography: 
  - ../bib/sco.bib
biblio-style: "bib/nnsfc.csl"
csl: "../bib/nnsfc.csl"
link-citations: true
always_allow_html: yes
documentclass: article
classoption: [(landscape,a4paper),(portrait,a4paper)]
fontsize: "12pt"
pagestyle: "headings"
knit: (function(inputFile, encoding) { 
      out_dir <- '../public';
      rmarkdown::render(inputFile,
                        encoding=encoding, 
                        output_file=file.path(dirname(inputFile), out_dir, 'demo-02-zetero-with-citer.docx')) })
---


```{r global_options, echo=F,message=FALSE,warning=F}
source("../R/set-global.R")
```


> 
Rmarkdown写作环境下，Zotero + rbbt的方式，基本上实现了比较满意的文献管理和引用流程。Zotero具有免费和相对开放性。Zotero对bibTeX和中文情景比较友好。此外，R包rbbt函数实现了对Zotero的实时联系，引用流程更加自动化。使用者需要正确理解Rmd渲染输出、.bib文件状态和Zotero条目库的关系。

# zotero环境准备


## 安装zotero和扩展插件zotero-better-bibtex。

安装文献管理软件zotero和浏览器插件 。[官网](https://www.zotero.org/)

- 软件本体Zotero 5.0 for Windows [下载](https://www.zotero.org/download/client/dl?channel=release&platform=win32&version=5.0.89)。

- 浏览器插件Zotero Connector [chrome 浏览器插件下载](https://chrome.google.com/webstore/detail/ekhagklcjbdpajgpjgmbionohlpdbjgc)。

- 安装Zotero扩展插件zotero-better-bibtex [开发者网站](https://retorque.re/zotero-better-bibtex/)。zotero-better-bibtex-5.2.78.xpi [下载安装](https://github.com/retorquere/zotero-better-bibtex/releases)。


## 设定Citekey的形式（默认形式太冗长）。

具体修改[方法](https://retorque.re/zotero-better-bibtex/citing/)：

- 设定citekey形式：打开Zotero$\Rightarrow$ 编辑$\Rightarrow$ 首选项$\Rightarrow$ Better Bibtex（插件菜单$\Rightarrow$ Citation keys。

- 更新citekey值：Zotero$\Rightarrow$ 选中文献条目$\Rightarrow$鼠标右键 $\Rightarrow$  Better Bibtex$\Rightarrow$ refresh Bibtex key。




# R环境准备


## zotero导出.bib文件

- 选定需要的Zotero的文献组(group)，直接导出为.bib文件

- 将.bib文件保存在写作文件.Rmd路径中

-  写作文件.Rmd的yaml区域指明对.bib的关联关系

```
bibliography: 
  - bib-west.bib
  - west-agri.bib
```

- 写作文件.Rmd的yaml区域设定文献列出样式（csl style）及关联关系
    

```
biblio-style: "nnsfc.csl"
csl: "nnsfc.csl"
```


## 安装`rbbt`包，并进行文献搜索和引用

```{r}
# remotes::install_github("paleolimbot/rbbt")
#require("rbbt")
```

R包`rbbt`的主要作用[见github](https://github.com/paleolimbot/rbbt)：

- 与Zotero文献库直接关联，方便引用。

- 与.Rmd文件头yaml区域指定的.bib文件关联，实现“参考文献”列出。

主要过程：

- 安装`rbbt`包。

```
# remotes::install_github("paleolimbot/rbbt")
require("rbbt")
```

- Rstudio$\Rightarrow$ 点击Addins$\Rightarrow$ Insert Zotero Citation。




# 总结及注意事项

Rmarkdown写作环境下，Zotero + `rbbt`的方式，基本上实现了比较满意的文献管理和引用流程，**优点**如下：

- Zotero的免费和相对开放性。免费+插件扩展。对很多网站的文章citation能够快速识别并导入到Zotero库里去，而且还能自动下载关联pdf！

- Zotero对bibTeX的友好性。因为Rmarkdown对bibTeX的要求，而Zotero的相关操作极为便捷简单。此外，Zotero对中文文献情景也比较友好。

- R包`rbbt`函数实现了对Zotero的实时联系，引用流程更加自动化。



**重要提示**：

1. 正确理解Rmd渲染输出、.bib文件状态和Zotero条目库的关系。简单说：a) Rmd的输出最终只会引用.bib文件里的文献条目。b)R引用包（`rbbt`）与Zotero可以实时联系（通过zotero-better-bibtex扩展插件），但是这**并不**意味着Rmd渲染输出也是与Zotero实时联系的。c).因此，在写作草稿阶段，可以暂时不用关心.bib，只需要保持与Zotero实时联系即可（完成实时搜索和插入条目）。但是在最后完稿之前，务必需要及时更新调整.bib文件（从Zotero 中导出文献为.bib文件，替换更新原来的.bib旧文件即可）。

2. Zotero中Citekey的设置是一个关键步骤，我们需要做出合理的权衡。这是因为一方面`@nameYear`的引用便捷性，要求每条文献的citekey必须要简单易用；但是另一方面，Zotero往往会管理海量的文献条目，从而又要求文献的citekey不能重复——不然就没办法精确引用文献了。不过Zotero考虑并提供了选择，可以用动态key（dynamic key），也可以用锁定key（pined key）。

3. 因为文献条目中可能包含了abstract等长文本域，为了避免Zotero导出.bib后，R包citr识别报错的问题。最好把Zotero 软件的Better Bibtex（插件菜单）做出如下导出设定。

    - 设定导出规则：打开Zotero$\Rightarrow$ 编辑$\Rightarrow$ 首选项$\Rightarrow$ Better Bibtex（插件菜单）$\Rightarrow$ Export$\Rightarrow$ Fields$\Rightarrow$  Fields to omit frome export$\Rightarrow$ 输入abstract等（逗号分隔）




