---
title: "EPS贸易数据分析"
author: "胡华平"
date: "`r Sys.Date()`"
output: 
  bookdown::word_document2: 
    fig_caption:  true
    reference_docx: ../template/create-template-wide.docx
    toc: yes
    number_sections: no
  bookdown::html_document2:
    number_sections: no
    toc: yes
    fig_caption:  true
    toc_float: true
  bookdown::pdf_document2:
    latex_engine: xelatex
    fig_caption:  true
    includes:
      in_header: ../latex/header.tex
      before_body: ../latex/preamble.tex
    toc: yes
    toc_depth: 5
    number_sections: no
    keep_tex: true
bibliography: 
  - ../bib/sco.bib
biblio-style: "bib/nnsfc.csl"
csl: "../bib/nnsfc.csl"
link-citations: true
always_allow_html: yes
documentclass: article
classoption: [(landscape,a4paper),(portrait,a4paper)]
fontsize: "12pt"
pagestyle: "headings"
knit: (function(inputFile, encoding) { 
      out_dir <- '../public';
      rmarkdown::render(inputFile,
                        encoding=encoding, 
                        output_file=file.path(dirname(inputFile), out_dir, 'paper-03-focus-case-eps.docx')) })
---                        
                        

```{r out-source, warning=FALSE, message=FALSE, echo=FALSE}
source("../R/set-global.R")

num_fig <- 0
num_tab <- 0

```



\newpage

# 目前进展

数据收集进展情况：

1. EPS数据库。

- HS2002子库（2002-2011年）：正在下载中，一天内可以完成数据下载！

- HS2012子库（2012-2016年）：已经完成下载！可以进行数据分析。

2. 竹云贸易数据库（2017-2020）。受到数据可系统查询设定的约束，下载工作量较大，需要较长时间。

```{r, echo=TRUE}
# HS四位编码农产品数量
n_prod <-  197
# 国家数（包括总值）
n_country <- 243
# 年份数（2017-2020年）
n_year <- 4
# 每次操作需要的平均秒数
n_operation <- 5

# 估算全部操作需要的时长为 小时数
(time_total <- (n_prod*n_country *n_year *n_operation)/3600/24)


```



# 面临问题

# 文献讨论

理论模型：

实证模型：

操作步骤和主要过程

主要结论




# 后续工作



**任务目标**：获得海关贸易数据（月度）

- [网站地址](http://htqqt.com/login/?g=gt)

**技术方法**：本次任务将主要用到如下关键爬虫技术。

- 技术1：`RSelenium` + `chrome`组合实现本地自动抓取。

- 技术2：`ROpenCVLite` + `Rvision`解决滑块验证登录等问题。

- 技术3：`magic`截图处理 + `tesseract`图片OCR处理，获取正确的验证码。

# 站点分析

**网站特点**：

- 查询界面简单，但是不支持多并发查询。——得查询多次，分别获得查询数据。

- 通过随机验证码图片来设定防爬虫机制，但是验证码比较简单（只是正常的4位数）。（我们用笨办法解决它）

**注意事项**：

- 计量单位：应该同时勾选“第一计量单位”和“金额”

- 四位数商品编码不能并发查询，但是六位数商品编码支持并发查询

- 贸易国支持并发查询

**待处理工作**：

1. 单次最大查询量有没有限制？

2. 查询的参数列表需要提前准备好。

参数列表的获取核实，具体可以参考中国海关数据查询[系统](http://43.248.49.97/)。需要的参数列表包括：

- HS商品编码参数表。需要注意：不同年份的参数表可能会变化，需要核实！

- 贸易伙伴参数表

# 自动化抓取策略

参数选择区域的处理

- 勾选“分月展示”

- 每次只抓取一个商品、一个国家

- 如果“没有相关数据”则跳过


