---
title: "EPS贸易数据分析"
author: "胡华平"
date: "`r Sys.Date()`"
output:
  bookdown::html_document2:
    number_sections: yes
    toc: no
    fig_caption: yes
    toc_float: yes
  bookdown::word_document2:
    fig_caption: yes
    toc: yes
    toc_depth: 4
    reference_docx: report-reference.docx
always_allow_html: yes
---

```{r, echo=FALSE}
knitr::opts_chunk$set(echo=FALSE, warning=FALSE, message=FALSE, eval = TRUE,
                      fig.align='center',fig.width=10, fig.height=7) # Places figures on their own pages
options(
  htmltools.dir.version = FALSE, 
  formatR.indent = 2, width = 55, 
  digits = 2,scipen=999,tinytex.verbose = TRUE,
  knitr.kable.NA = '',
  fig.width=12, fig.height=8)

```


```{r}
library("readr")
require("rvest")
require("stringr")
require("tidyverse")
require("tidyselect")
```


\newpage

# 目前进展

数据收集进展情况：

1. EPS数据库。

- HS2002子库（2002-2011年）：正在下载中，一天内可以完成数据下载！

- HS2012子库（2012-2016年）：已经完成下载！可以进行数据分析。

2. 竹云贸易数据库（2017-2020）。受到数据可系统查询设定的约束，下载工作量较大，需要较长时间。

```{r, echo=TRUE}
# HS四位编码农产品数量
n_prod <-  197
# 国家数（包括总值）
n_country <- 243
# 年份数（2017-2020年）
n_year <- 4
# 每次操作需要的平均秒数
n_operation <- 5

# 估算全部操作需要的时长为 小时数
(time_total <- (n_prod*n_country *n_year *n_operation)/3600/24)


```



# 面临问题

# 文献讨论

理论模型：

实证模型：

操作步骤和主要过程

主要结论


# 数据分析

```{r}
source("d:/github/web-scrape/R/xfun-general.R")
```

## 初步分析HS2012数据

### 合并所有数据

```{r}
all_files <- list.files("data/eps/import/HS2012")
n <- length(all_files)

path_dir <- here::here("manuscript","data","eps", "import", "HS2012")
path_file <- paste0(path_dir, "/",all_files)

tbl_hs2012 <- NULL
for (i in  1:n) {
  tbl_tem <- read_rds(file = path_file[i])
  tbl_hs2012 <- bind_rows(tbl_hs2012, tbl_tem)
  print(paste0("成功合并到了第", i,"个文件。共有",n,"个文件！"))
}

# 写出文件
write_rds(tbl_hs2012, "data/eps/tbl-hs2012.rds")

# 转换数据形式
tbl_hsclear <- tbl_hs2012 %>%
  mutate(value = str_replace_all(value, ",", ""))  %>%
  mutate(value = as.numeric(value))

# 进行数据汇总分析
## 按产品 按月份 加总进口额
tbl_smry <- tbl_hsclear %>%
  filter(year=="2012") %>%
  filter(country !="总值") %>%
  group_by(code_prod, month) %>%
  summarize(total = sum(value, na.rm = T))

## 分析国家进出情况
tbl_smry <- tbl_hsclear %>%
  ungroup() %>%
  filter(year=="2012") %>%
  filter(country !="总值") %>%
  group_by(code_prod, month) %>%
  summarise(n = dplyr::n(country))


unique(tbl_hsclear$country)  

str(tbl_hsclear)
```


## 比较HS产品编码变动

```{r}
hs_prod4d_2012 <- read_rds(file = "data/eps/list-prod-hs2012-4d.rds") %>%
  mutate(code_full = str_extract(name, "(\\d{1,4})(?= - )")) %>%
  mutate(d2 = ifelse(str_length(code_full)==2, code_full, ""),
         d4 = ifelse(str_length(code_full)==4, code_full, NA))  %>%
  fill.tblcell(col = "d2") %>%  # fill same value after exist upper cell 
  filter(!is.na(d4)) %>%
  select(name, d2, d4) %>%
  .[1:197,] %>%
  add_column(index = 1:nrow(.), .before = "name") 


hs_prod4d_2002 <- read_rds(file = "data/eps/list-prod-hs2002-4d.rds") %>%
  mutate(code_full = str_extract(name, "(\\d{1,4})(?= - )")) %>%
  mutate(d2 = ifelse(str_length(code_full)==2, code_full, ""),
         d4 = ifelse(str_length(code_full)==4, code_full, NA))  %>%
  fill.tblcell(col = "d2") %>%  # fill same value after exist upper cell 
  filter(!is.na(d4)) %>%
  select(name, d2, d4) %>%
  .[1:201,] %>%
  add_column(index = 1:nrow(.), .before = "name") 

# full join
tbl_compare <- full_join(hs_prod4d_2002, hs_prod4d_2012, by = "d4") %>%
  select(d4, name.x, name.y, everything()) %>%
  filter(is.na(index.x) | is.na(index.y))

```

```{r}
DT::datatable(tbl_compare)
```


## 比较HS国家编码变动


# 后续工作



**任务目标**：获得海关贸易数据（月度）

- [网站地址](http://htqqt.com/login/?g=gt)

**技术方法**：本次任务将主要用到如下关键爬虫技术。

- 技术1：`RSelenium` + `chrome`组合实现本地自动抓取。

- 技术2：`ROpenCVLite` + `Rvision`解决滑块验证登录等问题。

- 技术3：`magic`截图处理 + `tesseract`图片OCR处理，获取正确的验证码。

# 站点分析

**网站特点**：

- 查询界面简单，但是不支持多并发查询。——得查询多次，分别获得查询数据。

- 通过随机验证码图片来设定防爬虫机制，但是验证码比较简单（只是正常的4位数）。（我们用笨办法解决它）

**注意事项**：

- 计量单位：应该同时勾选“第一计量单位”和“金额”

- 四位数商品编码不能并发查询，但是六位数商品编码支持并发查询

- 贸易国支持并发查询

**待处理工作**：

1. 单次最大查询量有没有限制？

2. 查询的参数列表需要提前准备好。

参数列表的获取核实，具体可以参考中国海关数据查询[系统](http://43.248.49.97/)。需要的参数列表包括：

- HS商品编码参数表。需要注意：不同年份的参数表可能会变化，需要核实！

- 贸易伙伴参数表

# 自动化抓取策略

参数选择区域的处理

- 勾选“分月展示”

- 每次只抓取一个商品、一个国家

- 如果“没有相关数据”则跳过


