---
title: "农产品进出口数据"
author: "胡华平"
date: "2020/6/24"
output: html_document
---

```{r}
require("rvest")
require("stringr")
require("tidyverse")
require("tidyselect")
```

# V8-01-trade-china 农产品进出口数据



## 资料来源01：《中国农业年鉴》

- 搜数网（[中国人大权限](http://www.lib.ruc.edu.cn/info/71358.jspx)）

- 中国知网-统计年鉴库 [《中国统计年鉴》](http://nianjian.cnki.net/d_yb.aspx?keywords=%u4E2D%u56FD%u519C%u6751%u7EDF%u8BA1%u5E74%u9274)


## 指标和变量

### 全国主要农产品进出口量值

- 指标（数据列）：包括数量和金额

- 样本单位（数据行）：农产品

- 可获取数据的年限：2000-2013年。2013年以后没有再统计和发布。

- 搜数标题："中国2001年主要农产品进出口量值统计(4255字)"

### 各地区农产品进出口总值

- 指标（数据列）：金额

- 样本单位（数据行）：各地区

- 可获取数据的年限：2002-2013年

- 搜数标题："中国2005年各地区农产品进出口总值统计(4174字)"


### 各地区主要农产品进出口贸易情况

- 指标（数据列）：包括数量和金额

- 样本单位（数据行）：各地区

- 可获取数据的年限：2002

- 搜数标题："中国2002年各地区主要农产品进出口贸易情况统计（一）/（二）"



- 2016-2018: 
    - 一张表；一部分

- 2013-2015 
    - 三张表；一部分

- 2008-2012
    - 一张表；一部分

- 2007 
    - 两张表；一部分

- 2006
    - 一张表；一部分

- 2005 
    - 三张表；一部分
    
- 2002-2004：
    - 一张表；上下两部分


- 2000-2001：
    - 一张表；上中下三部分


## 一次性抓取

特定符号计数的函数设计 [参考](https://www.reddit.com/r/rstats/comments/2th8ic/function_to_count_the_number_of_white_spaces/)

众数的函数设计[参考](function modes(https://stackoverflow.com/questions/2547402/is-there-a-built-in-function-for-finding-the-mode))


1维数据拆分（1 dimmesion segmentation or natural breaks）方法[参考](https://stackoverflow.com/questions/11513484/1d-number-array-clustering)：

## 基础函数

```{r}
# function for count white spaces
countWhiteSpaces <- function(x) attr(gregexpr("(?<=[^#])[#]+(?=[^#])", x, perl = TRUE)[[1]], "match.length")

# function for seek the whitespace style
###install.packages("mgsub")
###library("mgsub")
str_seek <- function(strs, style=n_style,rep=n_rep){
  out <- mgsub::mgsub(strs, pattern = style, replacement =rep,perl = F)
  return(out)
}


# function for calculate vector modes
getModes <- function(x) {
  ux <- unique(x)
  tab <- tabulate(match(x, ux))
  ux[tab == max(tab)]
}
```


## 操作性函数


```{r}
# first occurrence [upper talbe of two part]
get_rawpage <- function(web_url,x_tbl=path_tbl){
    # the html source file declares gb2312
  tbl_raw <- read_html(web_url,encoding = "gb2312") %>%
    html_nodes(xpath = x_tbl) %>%
    html_table(., fill=T, trim=T) %>%
    .[[1]] %>%
    # substitute all the white space with #
    mutate(X1=gsub("\u00A0", "#", X1)) 
  
  # detect the start and end row
  first_end <- which(str_detect(tbl_raw$X1,"北京|新疆|新驰"))
  range <- (first_end[1]-1):first_end[2]
  
  tbl_dt <- tbl_raw %>%
  # delete rows unnecessary
    .[range,] %>%
    as_tibble()
  
  return(tbl_dt)
}

# first occurrence [upper talbe of two part]
get_rawpage_lower <- function(web_url,x_tbl=path_tbl){
    # the html source file declares gb2312
  tbl_raw <- read_html(web_url,encoding = "gb2312") %>%
    html_nodes(xpath = x_tbl) %>%
    html_table(., fill=T, trim=T) %>%
    .[[1]] %>%
    # substitute all the white space with #
    mutate(X1=gsub("\u00A0", "#", X1)) 
  
  # detect the start and end row
  first_end <- which(str_detect(tbl_raw$X1,"北京|新疆"))
  range <- (first_end[3]-1):first_end[4]
  
  tbl_dt <- tbl_raw %>%
  # delete rows unnecessary
    .[range,] %>%
    as_tibble()
  
  return(tbl_dt)
}

# first occurrence [upper talbe of two part]
get_rawpage_spc <- function(web_url,x_tbl=path_tbl, spc=1){
    # the html source file declares gb2312
  tbl_raw <- read_html(web_url,encoding = "gb2312") %>%
    html_nodes(xpath = x_tbl) %>%
    html_table(., fill=T, trim=T) %>%
    .[[1]] %>%
    # substitute all the white space with #
    mutate(X1=gsub("\u00A0", "#", X1)) 
  
  # detect the start and end row
  first_end <- which(str_detect(tbl_raw$X1,"北京|新疆"))
  n_part <- length(first_end)/2
  
  if(spc > n_part){
    print(paste0("Error: specification of ",spc, "is larger than ", n_part))
  } else {
    range <- (first_end[(2*spc -1)]  ):first_end[2*spc] #  如有"全国"，则起始要减去1
  }
  
  tbl_dt <- tbl_raw %>%
  # delete rows unnecessary
    .[range,] %>%
    as_tibble()
  
  return(tbl_dt)
}


# check styles
tbl_check <- function(dt){
  tbl_dt <- dt %>%
  # match and replace all '-' after any chinese character
  mutate(value=gsub("(?<=[\\p{Han}])#{1}", ")#", value, perl = T)) %>% 
  mutate(n=map(.x = value, .f = countWhiteSpaces)) %>%
  mutate(len = lengths(n), 
         min=map(.x=n, .f=min), 
         max=map(.x=n, .f=max), 
         mode=map(.x = n, .f = getModes)) %>%
  mutate(value=gsub(")", "",value,fixed = T))
}

# for the special case when html table contains "38.1112.3" cell
#### so we know that we should split it into "38.11" and "12.3" 
#### html case in file:///D:/github/agri-base/data/v2/01-gdp-dq/html-source01/2008.html
tbl_check_robust <- function(dt){
  tbl_dt <- dt %>%
    # robust regex match and group replace
    mutate(value=gsub("(?<=\\.)(\\d{2})(\\d{2})(?=\\.)", "\\1###\\2", value, perl = T)) %>%
    # match and replace all '-' after any chinese character
    mutate(value=gsub("(?<=[\\p{Han}])#{1}", ")#", value, perl = T)) %>% 
    mutate(n=map(.x = value, .f = countWhiteSpaces)) %>%
    mutate(len = lengths(n), 
           min=map(.x=n, .f=min), 
           max=map(.x=n, .f=max), 
           mode=map(.x = n, .f = getModes)) %>%
    mutate(value=gsub(")", "",value,fixed = T)) %>%
    mutate(value=gsub(")", "",value,fixed = T))
}


# identify numbers of columns 
get_cols <- function(dt){
  row_perfect <-  which(dt$len==max(dt$len))[1]
  n_vars <- dt %>%
    #as_tibble() %>%
    .[row_perfect,1] %>%
    mutate(value=gsub("(#){1,50}", ";", value, perl = F)) %>%
    str_split(., ";") %>%
    unlist() %>%
    length()
  vars_eng <- str_c("V", 1:n_vars)
  return(vars_eng)
}


# obtain the table output
get_split <- function(dt, style=n_style, rep =n_rep,vars_eng=names_eng){
  len_max <- dt %>% .$len %>% unlist() %>% max()
  tbl_seek <- dt %>%
    mutate(str= if_else(
      len==len_max,gsub("(#){1,50}", ";", value, perl = F), # for full len
      mgsub::mgsub(value, pattern = style, 
                   replacement =rep,perl = F) # for other
      ) ) %>%
    select(str) %>%
    mutate(str=gsub("全国总计|总计|全国合计|地方合计", "全国", str, perl = F))  %>%
    mutate(str=gsub("T|s", "", str, perl = F))  %>% # handle character liers
    mutate(str=gsub("新驰", "新疆", str, perl = F))  %>% # handle character liers
    separate(str,into = vars_eng, sep = ";")  %>%
    mutate_at(all_of(vars_eng[-1]), .funs = as.numeric, digits=2)
}


```

# 数据抓取流程



## 允许多张表，或者一张表分上下，或者有两年

- 2018
    - 两张表；一年数据；一部分
    - 2018(1+13) 表头：地区、生产总值、第一产业、第二产业、第三产业、【农林牧渔业、工业、建筑业、批发和零售业、交通运输仓储和邮政业、住宿和餐饮业、金融业、房地产业、其他】、人均地区生产总值(元)、构成第一产业、构成第二产业、构成第三产业、指数生产总值、指数第一产业、指数第二产业、指数第三产业、指数人均生产总值

- 2016-2017: 
    - 一张表；一年数据；一部分
    - 2016-2017(1+22) 表头：地区、生产总值、第一产业、第二产业、第三产业、农林牧渔业、工业、建筑业、批发和零售业、交通运输仓储和邮政业、住宿和餐饮业、金融业、房地产业、其他、人均地区生产总值(元)、构成第一产业、构成第二产业、构成第三产业、指数生产总值、指数第一产业、指数第二产业、指数第三产业、指数人均生产总值

- 2013-2015 
    - 三张表；一年数据；一部分
    - 2014-2015(1+20) 表头：地区、生产总值、第一产业、第二产业、第三产业、农林牧渔业、工业、建筑业、批发和零售业、交通运输仓储和邮政业、住宿和餐饮业、金融业、房地产业、其他、【人均地区生产总值(元)】、构成第一产业、构成第二产业、构成第三产业、指数生产总值、指数第一产业、指数第二产业、指数第三产业、【指数人均生产总值】
    - 2013(1+19) 表头 ：地区、生产总值、第一产业、【农林牧渔业】、第二产业、工业、建筑业、第三产业、交通运输仓储和邮政业{<-}、批发和零售业、住宿和餐饮业、金融业、房地产业、其他、【人均地区生产总值(元)】、构成第一产业、构成第二产业、构成第三产业、指数生产总值、指数第一产业、指数第二产业、指数第三产业、【指数人均生产总值】
    - 说明：2013年及更早年份，(1)“交通运输仓储和邮政业”在“批发和零售业之前” (2)没有统计“农林牧渔业”一类

- 2008-2012
    - 一张表；一年数据；一部分
    - 2012(1+19)：同2013表头
    - 2008-2011(1+20)  表头：地区、生产总值、第一产业、【农林牧渔业】、第二产业、工业、建筑业、第三产业、交通运输仓储和邮政业{<-}、批发和零售业、住宿和餐饮业、金融业、房地产业、其他、构成第一产业、构成第二产业、构成第三产业、指数生产总值、指数第一产业、指数第二产业、指数第三产业、【指数人均生产总值】、{人均地区生产总值(元)}、

- 2007 
    - 两张表；一年数据；一部分
    - 2007(1+20)：表头同2008-2011

- 2006
    - 一张表；一年数据；一部分
    - 2006(1+20)：表头同2008-2011

- 2005 
    - 三张表；一年数据；一部分
    - 2005(1+20)：表头同2008-2011
    
- 2002-2004：
    - 一张表；一年数据；上下两部分
    - 2004(1+19) 表头：地区、生产总值、第一产业、【农林牧渔业】、第二产业、工业、建筑业、第三产业、交通运输仓储和邮政业{<-}、{<批发零售贸易及餐饮业>}、金融保险业、房地产业、其他、构成第一产业、构成第二产业、构成第三产业、指数生产总值、指数第一产业、指数第二产业、指数第三产业、【指数人均生产总值】、{人均地区生产总值(元)}
    - 2002-2003(1+26) 表头：地区、生产总值、第一产业、第二产业、工业、建筑业、第三产业、{农林牧渔}、地质勘查业、交通运输仓储{<-}、{<批发零售贸易及餐饮业>}、金融保险业、房地产业、社会服务、卫生体育、教育和文化、科学研究、国家机关、其他、构成第一产业、构成第二产业、构成第三产业、指数生产总值、指数第一产业、指数第二产业、指数第三产业、{人均地区生产总值(元)}
    - 说明：2004年及更早年份：“批发零售贸易及餐饮业”，实际上包括了后面的两个之类，也即"批发和零售业"与"住宿和餐饮业"

- 2000-2001：
    - 一张表；一年数据；上中下三部分
    - 2000-2001(1+26)：表头同2002-2003

```{r}

# files path
files_dir <- here::here("data", "v2", "01-gdp-dq", "html-source01")
files_html <- list.files(str_c(files_dir,"/"))
page_url <- str_c(files_dir, files_html, sep = "/")

# specify the year
year<- 2005
indx<- str_detect(page_url,paste0(year))
page<- page_url[indx]
i_len <- length(page)


tbl_out <-NULL
#--------------------------
#i<-1

for (i in 1:i_len) {
  # obtain raw table
  path_tbl<-"/html/body/table[2]/tbody/tr[2]/td/table/tbody/tr/td[2]/table"
  # set total numbers of parts in .html file
  n_part <- 1
  # j <-2
  for (j in 1: n_part){
    # select which part 
    spc_part <- j
    rawpage <- get_rawpage_spc(web_url = page[i],spc = spc_part)  
    # check the style 
    check <-tbl_check_robust(rawpage)
    # check by hand
    table(unlist(check$n))
    
    # set pars for seek whitespace style
    n_start <- c(39,30,14,1) # not zero
    n_end <-  c(70,38,29,13)
    n_style <- paste0("(#){", n_start, ",", n_end, "}")
    n_rep <-  c(";;;;",";;;", ";;", ";" )
    # create names
    n <- length(get_cols(check))
    names_eng <- str_c("V",i,"_p",spc_part, "_",0:(n-1))
    
    if (i==1 & j==1){
     # obtain the final table
     tbl_split <- get_split(check) %>%
        select(all_of(names_eng))
     } else {
     tbl_split <- get_split(check) %>%
        select(all_of(names_eng[-1]))
     }
    
    tbl_out <- bind_cols(tbl_out, tbl_split)
    print(paste0("the ",i,"th file for the year of ",year, ", part:", spc_part))  
    
  }
}


# ------cols index for two years----------

n_tot <- dim(tbl_out)[2]
cols_latest <- c(1,seq(3,n_tot, by=2))
cols_past <- c(1,seq(2,n_tot, by=2))
cols_all <- c(1:n_tot)

#-----decide extract cols with specified year ---------------
#### reverse case: attention year 2007
#choice <- "latest"
#choice <- "past"
choice <- "all"

# create year and cols index
if (choice=="all"){
  year_choice <- year
  cols_choice <- cols_all
}else if (choice=="latest"){
  year_choice <- year
  cols_choice <- cols_latest
} else if (choice=="past"){
  year_choice <- year-1
  cols_choice <- cols_past
}

# add year and type convert
tbl_year <- tbl_out %>%
  select(all_of(cols_choice)) %>%
  add_column(Year=year_choice,.before = "V1_p1_0")

# files path
csv_dir <- here::here("data", "v2", "01-gdp-dq", "csv")
csv_files <- str_c(csv_dir, 
                   paste0(year_choice,".csv"), sep = "/")

write.csv(tbl_year, csv_files, row.names = F)

```



## 确定对应关系


### 基本过程：

a. 明确需要的变量指标vars_chn，设定顺序
b. 正确列出html表格全部标题，并根据vars_chn的顺序进行手工标注。
    - 不要有额外数值
    - 可以用查找替换批量操作。顿号(`、`)替换为(`" , "`)。
c. 对b构建dataframe，得到对应关系
    - 首先提取得到最终变量的index(id_spc)，也即手工标准的顺序数值。使用`str_extract()`函数。
    - 同时获得其本身在html中的变量index(id_csv)。使用`rownames_to_column()`函数。
    - 确保按意图排序，也即按id_spc列进行升序排序
d. 根据html情况，对上述过程依次进行分组操作。通过采用向量化操作加以实现（`map()`函数和`unnesting()`函数）。    


### html分组情况

vars_chn <- c("序号","年份","地区", 
             1-4 "生产总值", "第一产业", "第二产业", "第三产业", 
             5-9 "农林牧渔业", "工业", "建筑业", "批发和零售业", "交通运输仓储和邮政业",
             10-13"住宿和餐饮业", "金融业", "房地产业",  "人均地区生产总值(元)", 
             14-16"构成第一产业", "构成第二产业", "构成第三产业", 
             17-20 "指数生产总值", "指数第一产业", "指数第二产业", "指数第三产业")

- 2018(1+13) 表头：0地区、1生产总值、2第一产业、3第二产业、4第三产业、13人均地区生产总值(元)、14构成第一产业、15构成第二产业、16构成第三产业、17指数生产总值、18指数第一产业、19指数第二产业、20指数第三产业、指数人均生产总值


- 2016-2017(1+22) 
    - 表头：地区、1生产总值、2第一产业、3第二产业、4第三产业、5农林牧渔业、6工业、7建筑业、8批发和零售业、9交通运输仓储和邮政业、10住宿和餐饮业、11金融业、12房地产业、其他、13人均地区生产总值(元)、14构成第一产业、15构成第二产业、16构成第三产业、17指数生产总值、18指数第一产业、19指数第二产业、20指数第三产业、指数人均生产总值

- 2014-2015(1+20) 
    - 表头：地区、1生产总值、2第一产业、3第二产业、4第三产业、5农林牧渔业、6工业、7建筑业、8批发和零售业、9交通运输仓储和邮政业、10住宿和餐饮业、11金融业、12房地产业、其他、14构成第一产业、15构成第二产业、16构成第三产业、17指数生产总值、18指数第一产业、19指数第二产业、20指数第三产业

- 2012-2013(1+19) 
    - 表头 ：地区、1生产总值、2第一产业、3第二产业、6工业、7建筑业、4第三产业、9交通运输仓储和邮政业、8批发和零售业、10住宿和餐饮业、11金融业、12房地产业、其他、14构成第一产业、15构成第二产业、16构成第三产业{15}、17指数生产总值、18指数第一产业、19指数第二产业、20指数第三产业
    - 说明：2013年及更早年份，(1)“交通运输仓储和邮政业”在“批发和零售业之前” (2)没有统计“农林牧渔业”一类

- 2005-2011(1+20)  
    - 表头：地区、1生产总值、2第一产业、3第二产业、6工业、7建筑业、4第三产业、9交通运输仓储和邮政业、8批发和零售业、10住宿和餐饮业、11金融业、12房地产业、其他、14构成第一产业、15构成第二产业、16构成第三产业、17指数生产总值、18指数第一产业、19指数第二产业、20指数第三产业、13人均地区生产总值(元)、

- 2004(1+19) 
    - 表头：地区、1生产总值、2第一产业、3第二产业、6工业、7建筑业、4第三产业、9交通运输仓储和邮政业、8批发零售贸易及餐饮业、11金融保险业、12房地产业、其他、14构成第一产业、15构成第二产业、16构成第三产业、17指数生产总值、18指数第一产业、19指数第二产业、20指数第三产业、13人均地区生产总值(元)
    - 说明：2004年及更早年份：“批发零售贸易及餐饮业”，实际上包括了后面的两个之类，也即"批发和零售业"与"住宿和餐饮业"

- 2000-2003(1+26) 
    - 表头：地区、1生产总值、2第一产业、3第二产业、6工业、7建筑业、4第三产业、5农林牧渔、地质勘查业、9交通运输仓储、8批发零售贸易及餐饮业、11金融保险业、12房地产业、社会服务、卫生体育、教育和文化、科学研究、国家机关、其他、14构成第一产业、15构成第二产业、16构成第三产业、17指数生产总值、18指数第一产业、19指数第二产业、20指数第三产业、13人均地区生产总值(元)

### 代码实现

```{r}
# needed vars
vars_spc <- c("生产总值", "第一产业", "第二产业", "第三产业", 
             "农林牧渔业", "工业", "建筑业", "批发和零售业", "交通运输仓储和邮政业",
             "住宿和餐饮业", "金融业", "房地产业",  "人均地区生产总值", 
             "构成第一产业", "构成第二产业", "构成第三产业", 
             "指数生产总值", "指数第一产业", "指数第二产业", "指数第三产业")

header_list <- list( 
  header_2000t2003 =  c("1生产总值", "2第一产业", "3第二产业", "6工业", "7建筑业", "4第三产业", "5农林牧渔", "地质勘查业", "9交通运输仓储", "8批发零售贸易及餐饮业", "11金融保险业", "12房地产业", "社会服务", "卫生体育", "教育和文化", "科学研究", "国家机关", "其他", "14构成第一产业", "15构成第二产业", "16构成第三产业", "17指数生产总值", "18指数第一产业", "19指数第二产业", "20指数第三产业", "13人均地区生产总值"),
  header_2004t2004 = c("1生产总值", "2第一产业", "3第二产业", "6工业", "7建筑业", "4第三产业", "9交通运输仓储和邮政业", "8批发零售贸易及餐饮业", "11金融保险业", "12房地产业", "其他", "14构成第一产业", "15构成第二产业", "16构成第三产业", "17指数生产总值", "18指数第一产业", "19指数第二产业", "20指数第三产业", "13人均地区生产总值(元)"),
  header_2005t2011 = c("1生产总值", "2第一产业", "3第二产业", "6工业", "7建筑业", "4第三产业", "9交通运输仓储和邮政业", "8批发和零售业", "10住宿和餐饮业", "11金融业", "12房地产业", "其他", "14构成第一产业", "15构成第二产业", "16构成第三产业", "17指数生产总值", "18指数第一产业", "19指数第二产业", "20指数第三产业", "13人均地区生产总值(元)"),
  header_2012t2013 = c("1生产总值", "2第一产业", "3第二产业", "6工业", "7建筑业", "4第三产业", "9交通运输仓储和邮政业", "8批发和零售业", "10住宿和餐饮业", "11金融业", "12房地产业", "其他", "14构成第一产业", "15构成第二产业", "16构成第三产业", "17指数生产总值", "18指数第一产业", "19指数第二产业", "20指数第三产业"),
  header_2014t2015 = c("1生产总值", "2第一产业", "3第二产业", "4第三产业", "5农林牧渔业", "6工业", "7建筑业", "8批发和零售业", "9交通运输仓储和邮政业", "10住宿和餐饮业", "11金融业", "12房地产业", "其他", "14构成第一产业", "15构成第二产业", "16构成第三产业", "17指数生产总值", "18指数第一产业", "19指数第二产业", "20指数第三产业"),
  header_2016t2017 =c("1生产总值", "2第一产业", "3第二产业", "4第三产业", "5农林牧渔业", "6工业", "7建筑业", "8批发和零售业", "9交通运输仓储和邮政业", "10住宿和餐饮业", "11金融业", "12房地产业", "其他", "13人均地区生产总值(元)", "14构成第一产业", "15构成第二产业", "16构成第三产业", "17指数生产总值", "18指数第一产业", "19指数第二产业", "20指数第三产业", "指数人均生产总值"),
  header_2018t2018 = c("1生产总值", "2第一产业", "3第二产业", "4第三产业", "13人均地区生产总值", "14构成第一产业", "15构成第二产业", "16构成第三产业", "17指数生产总值", "18指数第一产业", "19指数第二产业", "20指数第三产业", "指数人均生产总值")
  )

# function for match
match_id <- function(dt){
  dt_match <- dt %>%
    rownames_to_column(.,var="id_csv") %>%
    mutate(id_csv=as.numeric(id_csv),
           id_spc= as.numeric(str_extract(x,"\\d+"))) %>%
    select(x, id_csv, id_spc) %>%
    arrange(id_spc) %>%
    filter(!is.na(id_spc))
}

# table after match and arrange
tbl_header <- tibble(header=header_list) %>%
  mutate(section= names(header)) %>%
  # the start year
  mutate(year_min = as.numeric(str_extract_all(section,"(?<=_)\\d{4}"))) %>%
  # the end year
  mutate(year_max = as.numeric(str_extract_all(section,"(?<=t)\\d{4}"))) %>%
  # all years
  mutate(years = map2(.x = year_min, .y = year_max, .f = function(.x, .y){seq(.x, .y)})) %>%
  select(section, years, header) %>%
  # match the index relationship
  mutate(header=map(.x=header, .f= function(x){as.data.frame(x)})) %>%
  # match id_csv with id_spc, and order by id_spc
  mutate(header=map(.x=header, .f= match_id)) %>%
  unnest(years) 

```


## 合并全部csv表格有效数据2

```{r}
# files path
csv_dir <- here::here("data", "v2", "01-gdp-dq", "csv")
csv_files <- list.files(str_c(csv_dir,"/"))
csv_url <- str_c(csv_dir, csv_files, sep = "/")

# set for chinese header
vars_chn <- c("序号","年份","地区", 
              "生产总值", "第一产业", "第二产业", "第三产业", 
              "农林牧渔业", "工业", "建筑业", "批发和零售业", "交通运输仓储和邮政业",
              "住宿和餐饮业", "金融业", "房地产业", "人均地区生产总值(元)", 
              "构成第一产业", "构成第二产业", "构成第三产业", 
              "指数生产总值", "指数第一产业", "指数第二产业", "指数第三产业")

# i <-2
tbl_out <- NULL
for (i in 1:length(csv_files)) {
  path_csv <- csv_files[i]
  year <- as.numeric(str_extract(csv_files[i], pattern = "\\d{4}"))
  
  tbl_match <- tbl_header %>%  # the match relationship
    filter(years==year) %>%
    select(header) %>%
    unnest(header)
  index_csv <- tbl_match %>%
    select(id_csv) %>%unlist()
  index_match <- tbl_match %>%
    select(id_spc) %>%unlist()
  # add additional info
  index_csv <-c(1:3, 3+index_csv)
  index_match <-c(1:3, 3+index_match)
  
  print(paste0(year,"匹对数量是否相等：",isTRUE(length(index_csv)==length(index_match))))
 
  # table for checking with the html file
  tbl_select <- read.csv(csv_url[i], header = T) %>%
    add_column("ID"=1:31, .before = "Year") %>%
    select(all_of((names(.))[index_csv])) %>% 
    rename_at(all_of(names(.)), ~all_of(vars_chn[index_match])) 
   
  # table fo row combine 
  vars_key <- c("序号", "年份", "地区")
  tbl_gather <- tbl_select %>%
    unite(col = "mainkey",all_of(vars_key), sep="-") %>%
    gather(key="vars", value="value",-mainkey)
  
  # row bind 
  tbl_out <- bind_rows(tbl_out, tbl_gather)
}

# spread table 
tbl_spread <- tbl_out %>%
  spread(key = vars, value = value, fill = "") %>%
  separate(col="mainkey", into = c("序号", "年份", "地区"), sep = "-") %>%
  mutate(`序号`=as.numeric(`序号`), `年份`=as.numeric(`年份`)) %>%
  arrange(`序号`, `年份`) %>%
  select(all_of(vars_chn))

```



## 写出有效数据

```{r}
path_out <- str_c("tab-gdp-dq", Sys.Date(),".csv")
write.csv(tbl_spread, path_out, row.names = F)
```

